# 请教陈版主库存股问题

提问人：1984.xjl 时间：2016-12-12 11:08:28
请教陈版主：A公司是以前改制分流企业，公司目前股东为 250 人，工商登记股东 15 人，股本金额 5600 万，根据公司章程内部规定，对于离退休员工，公司要回购其股份并再出售给原股东；截止 5 月 31 日股改基准日，公司库存股余额 10 万；公司在股改基准日已明确了库存股的分配对像，但还未缴款，请问，库存股问题是否影响 5 月 31 日作为股改基准日；如果公司已按 7 月 31 日的股改基准日完成了股改，没关注这个库存股问题，有什么弥补措施？谢谢！

回答人：chenyiwei
库存股的存在表明权益结构可能不清晰，因为库存股今后的重新出售会导致公司的股权结构发生变动。另外一点，原先该公司还不是股份有限公司，法律上是否允许存在库存股？